# 收到股东代缴的个税，现金流如何处理

提问人：stoneinsea 时间：2017-04-01 10:15:23
请教老师：
企业因将未分配利润转增股本（非上市公司），股东将要缴纳的个税交到公司，收到这部分款项时，在“收到其他与筹资活动有关的现金”还是“收到其他与经营活动有关的现金”列报，支付时是在“分配股利、利润或偿付利息所支付的现金还是“支付其他与经营活动有关的现金”，谢谢！

回答人：chenyiwei
可作为收到、支付的其他与经营活动有关的现金列报。如果满足《企业会计准则第 31 号——现金流量表》第五条所列条件的，可以在现金流量表中按净额列示。